【裁判字號】    98,上訴,1170
【裁判日期】    980519
【裁判案由】    毒品危害防制條例
【裁判全文】
臺灣高等法院刑事判決                98年度上訴字第1170號
上  訴  人  臺灣板橋地方法院檢察署檢察官
上  訴  人
即  被  告  甲○○
                      加蓋
選任辯護人  黃重鋼律師
            李詩皓律師
            林詠嵐律師
上列上訴人因毒品危害防制條例案件，不服臺灣板橋地方法院97
年度訴字第2794號，中華民國97年12月12日第一審判決（起訴案
號：臺灣板橋地方法院檢察署97年度偵字第12983號），提起上
訴，本院判決如下：
    主  文
原判決關於販賣第一級毒品部分撤銷。
甲○○販賣第一級毒品，累犯，處有期徒刑拾捌年，販賣第一級
毒品所得財物現金新臺幣玖仟元沒收，如全部或一部不能沒收時
，以其財產抵償之；扣案之第一級毒品海洛因貳包（共淨重拾
陸點捌陸公克）沒收銷燬之；扣案包裝上開海洛因之包裝塑袋貳
個、SONY-ERICSSON牌行動電話壹支（含0000000000
號SIM卡壹枚）沒收。
其他上訴駁回。
    事  實
一、甲○○前曾因違反肅清煙毒條例、麻醉藥品管理條例、偽造
    文書等案件，各經判處有期徒刑3 年6 月、8 月、10月，於
    民國96年7 月13日執行完畢。猶不知悔悟，明知海洛因係毒
    品危害防制條例所列之第一級毒品，不得非法販賣，竟基於
    販賣第一級毒品海洛因以營利之犯意，於不詳時、地，向真
    實姓名年籍不詳綽號「阿龍」之成年男子，購入第一級毒品
    海洛因後，以其所有之0000000000號SONY-ERICSSON牌行動
    電話1支為聯絡工具，於97年4月18日下午1時1分許，以上開
    行動電話與持用0000000000號行動電話之乙○○聯繫後，於
    同日下午1時14分許，在臺北縣板橋市○○路372巷口，以新
    台幣（下同）9000元之價格，販賣第一級毒品海洛因2包（
    共淨重1.76公克）予乙○○。旋為警於同日下午1時25分許
    ，在上址查獲乙○○，並扣得前揭海洛因2包，再經警於同
    日下午3時15分許，在臺北縣板橋市○○路236巷前查獲甲○○，並扣得甲○○所有供預備販賣用之第一級毒品海洛因2
    包（共淨重36.86公克）及上開SONY-ERICSSON牌行動電話1
    支（含0000000000號門號卡1枚）。
二、案經臺北縣政府警察局移送臺灣板橋地方法院檢察署檢察官
    偵查起訴。
    理  由
壹、有罪部分：
一、證據能力部分：
  (一)證人乙○○於警詢時之陳述，雖屬傳聞證據，惟其供稱上揭
    海洛因2包係向被告購買等情，核與其嗣於原審審理中交互
    詰問時所稱為警查獲時係欲還錢給被告，因懷疑是被告報警
    抓伊，故誣指被告販毒云云，顯不相符，而其於警詢時之供
    述，核與其於偵查中所證及證人戊○○於警詢時所述相符，
    且係為警查獲後初到案時所為，供述當時被告並不在場，證
    人於此無壓力之情況下所為陳述，相對於原審審理中被告在
    場時所為之證言，自具有較可信之特別情況，依刑事訴訟法
    第159條之2規定，自不因屬傳聞而無證據能力。
  (二)證人戊○○於警詢時之陳述，亦屬傳聞證據，惟其經原審合
    法傳喚、拘提均未到庭，有各該送達證書、囑託拘提函及拘
    提無著覆函可憑（見原審卷第94、138、140頁），足徵證人
    戊○○業因所在不明而傳喚不到，而其於警詢時係與乙○○
    隔離，供述時並不知乙○○供述之內容，且與被告不太認識
    ，未曾交談等情，亦經乙○○於原審證述明確，堪認證人戊○○與被告並無怨隙，且供述情節並未與乙○○串謀，係出
    於自由意思所為，其陳述情節與通訊監察譯文、扣案物品俱
    無扞格，且與乙○○於警詢、偵查中所述情節互核大致相符
    ，足證具有可信之特別情況，且為證明被告犯罪事實之存否
    所必要，依刑事訴訟法第159條之3第3款規定，應具有證據
    能力。
  (三)證人乙○○於偵查中具結後向檢察官所為之陳述，雖屬傳聞
    證據，惟業於原審經被告行交互詰問，且查無顯不可信之情
    況，依刑事訴訟法第159條之1第2項規定，自有證據能力。
  (四)卷附被告與乙○○間行動電話通訊監察譯文，係司法警察依
    原審法院核發之通訊監察書依法為通訊監察所取得，此有原
    審法院97年3月21日97聲監字第000319號通訊監察書及電話
    附表可憑（見偵查卷第57、58頁），且檢察官、被告及辯護
    人對該譯文內容均表示無意見，該通訊監察譯文自有證據能
    力。至該通訊監察譯文備註欄所載內容，既非被告與他人之
    對話內容，為員警自行註記，自無證據能力。
二、訊據被告甲○○矢口否認有上揭犯行，辯稱：伊沒有販賣海
    洛因，是乙○○欠他人錢，伊幫乙○○清償，該債權移轉給
    伊，乙○○當日是要還錢，因為怕其女友戊○○遭警方移送
    ，才在警詢及偵查中配合警方的指示指證伊販賣海洛因，依
    照通聯譯文及乙○○在審理中的證詞，都不能證明伊有賣海
    洛因給乙○○，當時乙○○只是將9,000元的欠款償還給伊
    而已云云。經查：
  (一)證人乙○○於警詢中陳稱：上揭海洛因2包，是在97年4月18
    日13時25分許伊被警察查獲前，在板橋市○○路372巷口以
    9000元代價向被告購買，戊○○當時在場，伊從被告的車子
    完成交易下車，就被警方查獲等語（見偵查卷第19、20頁）
    ，核與其於偵查中證稱：97年4月18日查獲之海洛因2包是以
    9000元代價向被告買的，伊稱被告「鴨董」，伊打被告的00
    00000000號行動電話跟被告聯絡，約在中午1時許打給被告
    ，伊跟被告要還錢，因為被告要求伊要拿毒品時都說要還錢
    ，因為伊以前都是拿2公克，所以伊說都一樣，兩期就是2公
    克，後來約在板橋中正路路旁交易，伊將9000元拿給被告，
    海洛因是被告拿給伊的，當時戊○○也在場等語，並證稱：
    被告在地檢署候訊時要伊翻供等情（見偵查卷第87、88頁）
    ，核與證人戊○○於警詢時所證：97年4月18日13時25分許
    ，在板橋市○○路372巷口與乙○○同時被警察查獲，當時
    係因要購買海洛因而前往該處，警方查扣的上開海洛因2包
    ，是乙○○剛向被告以9000元代價購得，交易地點在被告車
    上等情相符（見同前卷，第24至27頁）。另依卷附通訊監察
    譯文所載，被告使用之0000000000號行動電話與乙○○使用
    之0000000000號行動電話，於97年4月18日13時1分58秒有如
    下之通話：「A（指被告，下同）：喂」、「B（指乙○○，
    下同）：董仔我過去找你」、「A：你要拿錢過來嗎」、「B
    ：嗯」、「A：拿多少」、「B：一樣」、「A：那你現在馬
    上過來，有馬上過來嗎」、「B：有」、「A：你過來中正路
    」、「B：好」，嗣於同日13時14分4秒亦有如下之通話：「
    A：喂」、「B：喂董仔我到了」、「A：好」（見偵查卷第
    71頁），上開通訊監察譯文之內容確係被告與乙○○間之對
    話，為被告所自承，且乙○○於原審亦為相同之證述（見原
    審卷第156頁），雖上開通訊監察譯文內容並未明確顯示乙○○與被告電話邀約之目的係為購買毒品，然乙○○與被告
    間係以「還錢」為購買毒品之代號，業如上述，此外，復有
    於乙○○身上查扣之第一級毒品海洛因2包（共淨重1.76公
    克，有法務部調查局濫用藥物實驗室97年5月15日調科壹字
    第09723024450號鑑定書可佐，見偵查卷第109頁）及在被告
    身上查扣預備供販賣用之第一級毒品海洛因2包（共淨重36.
    86公克，有法務部調查局濫用藥物實驗室97年4月29日調科
    壹字第0972302 4530號鑑定書可佐，見偵查卷第108頁）足
    資佐證，被告有於上揭時、地販賣第一級毒品予乙○○之事
    實，應甚明確。
  (二)乙○○於原審審理時固另證稱：當時係還錢給被告，竟然被
    捕，伊以為是被告報警抓伊，所以很生氣，當時伊的女友戊○○也一起被抓，伊告訴警察毒品是在伊身上查獲，與戊○○沒有關係，後來伊和警察談條件，警察說如果伊咬被告，
    就放戊○○回去，所以伊做筆錄時有照做，但警察還是沒有
    放戊○○回去，還是移送地方法院並採尿，所以伊不用再害
    朋友，事實上是伊先前向錢莊借錢，借了5萬元，先扣7000
    元，後來沒錢還，和錢莊溝通好分期償還，每期9000元，已
    經還了三期，連被查獲當天是第三期，97年4月18日被查獲
    前一星期多前還一次，後面還兩次的間隔較短，大概只有幾
    天，還差錢莊16000元，偵查中是因為心想警詢筆錄已經做
    那樣了，所以照著警詢筆錄說，伊還告訴檢察官說不要再傳
    伊開庭，伊怕碰到被告，因為伊向檢察官指稱毒品是被告賣
    給伊的，怕遭到報復等情（見原審卷第157、160、161、169
    頁），惟乙○○於原審所證與其於警詢、偵查中所證明顯不
    符，是否屬實，已非無疑。況依乙○○於原審所證：伊是用
    電話在第一次分期還款前和被告約定分期還款的方式，旋即
    又稱被告拿錢給伊時就說有錢就一次還，沒錢就分期還，一
    期是10000元，一期隔一星期或十天（見原審卷第169頁）。
    又其同時證稱：同前偵查卷內第66頁至71頁所示0000000000
    號電話與被告通訊譯文，確為伊與被告之對話，然依該譯文
    所示，97年4月15日22時27分39秒乙○○稱：「喂董仔我過
    去找你喔」、「好、董仔我還你二期喔」（見偵查卷第66頁
    ）、97年4月16日19時17分09秒乙○○稱：「喂董仔」、「
    我過去找你喔」，被告答稱：「你過去中正路」，乙○○稱
    ：「好」（見偵查卷第68頁），97年4月17日18時59分14 秒
    乙○○稱：「喂董仔我等一下過去找你」，被告稱：「喂你
    這次要還多少」，證人答稱「二期、還你二期」（見偵查卷
    第70頁），97年4月18日13時01分58秒乙○○稱：「董仔我
    過去找你」，被告稱：「你要拿錢過來嗎」，乙○○稱：「
    嗯」，被告稱：「拿多少」、證人稱：「一樣」（同前偵查
    卷第71頁）等情，顯示乙○○為向被告交付金錢，而於4月
    15日至同月18日間每日見面，且乙○○數日內交付被告之金
    額顯共逾五「期」，與其於原審審理時上開證稱：對被告借
    款已經還了三期，連97年4月18日被查獲當天是第三期，被
    查獲前一星期多前還一次，後面還兩次的間隔較短，大概只
    有幾天等節，已有嚴重矛盾；又乙○○所稱：與警員就戊○○不被移送進行誣指被告之條件交換乙節，乙○○既稱：知
    道警員當時有對戊○○進行採尿，且伊在被移送地檢署時，
    看到戊○○仍在警局，並未被釋放，心情不高興等情（見原
    審卷第157頁），已知警員仍對戊○○採尿，一旦驗得吸毒
    反應，斷無不予移送之理，且仍將戊○○留置，顯未遵守不
    移送戊○○之承諾，因而憤恨不平，至檢察官訊問時，竟仍
    於知道「不用再害朋友」之狀況下，具結後為與警詢時相同
    之陳述內容而指證被告販毒，甚且主動對檢察官告稱被告要
    求伊翻供之情節，反試圖更強化其警詢供述之可信度，顯屬
    違背經驗之矛盾行為，足徵乙○○於原審所證，係迴護被告
    之詞，無從據為對被告有利認定。
  (三)本案被告雖否認有販賣第一級毒品海洛因予乙○○之犯行，
    惟按販賣毒品係政府嚴予查緝之違法行為，且毒品可任意分
    裝或增減其分量，而每次買賣之價量，亦隨時依雙方關係之
    深淺、當時之資力、需求程度及對行情之認知等因素，機動
    的調整，因之販賣之利得，除經被告坦承犯行，或帳冊價量
    均記載明確外，委難查得實情，是縱未確切查得販賣賺取之
    實際差價，但除別有事證，足認係按同一價格轉讓，確未牟
    利之情形外，尚難執此認非法販賣之事證有所不足，致知過
    坦承者難辭重典，飾詞否認者反得逞僥倖，而失情理之平；
    且海洛因市價甚鉅，取得不易，凡為販賣之不法行為者，苟
    無利可圖，應無甘冒持有毒品遭查獲之極大風險，無端親送
    至交易處所，義務為該買賣之工作，是其販入之價格必較售
    出之價格低廉，而有從中賺取買賣差價牟利之意圖及事實，
    應屬符合論理法則且不違背社會通常經驗之合理判斷。是被
    告販賣海洛因予乙○○，有從中賺取差價牟利之營利意圖，
    已屬灼然。
  (四)綜上所述，被告上開販賣第一級毒品犯行事證明確，被告上
    開辯解部分，無從建立合理懷疑而推翻前揭積極證據，尚難
    採信。從而被告犯行，已堪認定。
三、核被告所為，係犯毒品危害防制條例第4條第1項之販賣第一
    級毒品罪。被告在販賣前持有第一級毒品之低度行為，為販
    賣之高度行為所吸收，不另論罪。被告前曾因違反肅清煙毒
    條例、麻醉藥品管理條例、偽造文書等案件，各經判處有期
    徒刑3年6月、8月、10月，於96年7月13日執行完畢，有本院
    被告前案紀錄表在卷可稽，其於有期徒刑執行完畢後，五年
    內故意再犯本案有期徒刑以上之罪，應依累犯之規定加重其
    刑（惟死刑、無期徒刑部分不得加重）。末按販賣第一級毒
    品罪之法定刑為「死刑或無期徒刑；處無期徒刑者，得併科
    新台幣1千萬元以下罰金」，然同為販賣第一級毒品之人，
    其原因動機不一，犯罪情節未必盡同，或有大盤毒梟者，亦
    有中、小盤之分，甚或僅止於吸毒者友儕間為求互通有無之
    有償轉讓者亦有之，其販賣行為所造成危害社會之程度自屬
    有異，法律科處此類犯罪，所設之法定最低本刑卻同為「無
    期徒刑，得併科新台幣1千萬元以下罰金」，不可謂不重。
    於此情形，倘依其情狀處以有期徒刑，即足以懲儆，並可達
    防衛社會之目的者，自非不可依客觀之犯行與主觀之惡性二
    者加以考量其情狀，是否有可憫恕之處，適用刑法第59條之
    規定酌量減輕其刑，期使個案裁判之量刑，能斟酌至當，符
    合比例原則，被告販賣海洛因之次數僅有1次，且其販賣者
    僅為金額9000元之毒品，其販賣毒品之數量非鉅，以其情節
    論，惡性尚非重大不赦，若依法定本刑科處最輕本刑無期徒
    刑，猶嫌過重，實屬情輕法重，在客觀上足以引起一般之同
    情，尚有堪資憫恕之處，本院認依其等情狀處以有期徒刑，
    即可達防衛社會之目的，爰依刑法第59條之規定酌量減輕其
    刑，並先加重後減輕之。
四、原審因予論罪科刑，固非無據。惟查，在被告身上查扣之第
    一級毒品海洛因2包（共淨重36.86公克），為違禁物，且已
    遠逾個別施用毒品行為人於通常情形下因施用而可能持有之
    數量，難認與被告本件販賣毒品犯行無關，原判決未予宣告
    沒收銷燬之，尚有未洽。被告就此部分提起上訴，否認犯罪
    ，雖無理由，惟原判決既有上開可議，自應由本院將原判決
    此部分撤銷改判。爰審酌被告前有槍砲、煙毒、偽文、毒品
    等多項前科，並曾因施用毒品經送觀察、勒戒、強制戒治，
    明知毒品對人體身心健康危害之烈，竟進而為販賣毒品犯行
    ，嚴重戕害他人身心，擴大毒品危害範圍，犯後仍飾詞否認
    犯罪，態度不佳等一切情狀，量處如主文第二項所示之刑示
    懲。按依毒品危害防制條例第19條第1項：「犯同條例第四
    條至第九條、第十二條、第十三條或第十四條第一項第二項
    之罪者，其供犯罪所用或因犯罪所得之財物均沒收之，如全
    部或一部不能沒收時，追徵其價額或以其財產抵償之」，係
    採義務沒收主義，故販賣毒品所得之金錢，如能認定確係販
    賣毒品所得之款項，均應宣告沒收，不以當場搜獲扣押者為
    限（最高法院93年臺上字第2670號判決意旨參照），是販賣
    毒品所用之物或所得之金錢，無論已否扣案，即應依法沒收
    。本件被告販賣第一級毒品之所得現金9000元，為被告販賣
    上揭毒品所得之財物，應依毒品危害防制條例第19條第1項
    之規定宣告沒收，如全部或一部不能沒收時，以被告之財產
    抵償之；扣案之第一級毒品海洛因2包（共淨重36.86公克）
    ，係查獲之毒品，不問屬於犯人與否，均應依毒品危害防制
    條例第18條第1項前段規定宣告沒收銷燬之。又扣案之SONY-
    ERICSSON牌行動電話1支（含0000000000號門號卡），為被
    告所有之物，業據其於原審審理時供明在卷，扣案包裝上開
    海洛因之包裝塑膠袋2個，均係被告所有，供作為毒品外包
    裝之用，有防止毒品海洛因裸露、逸出及潮濕之功用，並便
    於分裝、攜帶、販賣毒品所用之物，為供本件販賣第一級毒
    品犯罪所用之物，均應併依毒品危害防制條例第19條第1項
    之規定宣告沒收；至在被告身上查扣之現金120萬元，被告
    稱係其欲購買車輛使用（見偵查卷第16頁），並無證據證明
    係販賣毒品所得，另在證人乙○○處扣得之第一級毒品海洛
    因2包（共淨重1.76公克），已屬證人乙○○所有，應屬證
    人乙○○相關案件之證物，核與本案經起訴之被告販賣第一
    級毒品犯行無關連性，爰不為沒收之諭知，附此指明。
五、辯護人雖聲請傳喚證人乙○○、戊○○到庭作證，惟乙○○
    已於原審到庭作證，接受被告及辯護人之詰問，本院認無再
    予傳喚之必要；至於戊○○經原審合法傳喚、拘提均未到庭
    ，業如上述，是戊○○現已所在不明而無法傳喚，附此敘明
    。
貳、無罪部分：
一、公訴意旨另以：被告甲○○另於97年4月18日下午2時36分許
    ，以上開行動電話與持用0000000000號行動電話之丙○○聯
    繫後，於同日下午3時15分許，在臺北縣板橋市○○路236巷
    前，於丙○○攜帶現金5000元進入甲○○所駕駛之車號9D-1
    117號自用小客車內，準備向甲○○購買海洛因時，為警當
    場查獲而未遂，並於上開自用小客車內查獲被告持有之海洛
    因2包（共淨重36.86公克）及丙○○持用之行動電話1支（
    含0000000000號門號卡）、欲用以購買海洛因之現金5000
    元等物，因認被告此部分所為，係犯毒品危害防制條例第4
    條第6項、第1項之販賣第一級毒品未遂罪。
二、按犯罪事實應依證據認定之，無證據不得認定其犯罪事實。
    且檢察官就被告犯罪事實，應負舉證責任，並指出證明之方
    法。又不能證明被告犯罪者，應諭知無罪之判決，刑事訴訟
    法第154條第2項、第161條第1項、第301條第1項分別定有明
    文。所謂證據，係指足以認定被告確有犯罪行為之積極證據
    而言，該項證據自須適合於被告犯罪事實之認定，始得採為
    斷罪資料。苟積極證據不足為不利於被告事實之認定時，即
    應為有利於被告之認定，更不必有何有利之證據（參照最高
    法院29年上字第3105號、30年上字第816號判例），又事實
    之認定，應憑證據，如未能發現相當證據，或證據不足以證
    明，自不能以推測或擬制之方法，以為裁判基礎（參照最高
    法院40年臺上字第86號判例），且為刑事訴訟法上證明之資
    料，無論其為直接證據或間接證據，均須達於通常一般之人
    均不致於有所懷疑，而得確信其為真實之程度，始得據為有
    罪之認定，若其關於被告是否犯罪之證明未能達此程度，而
    有合理性懷疑之存在，致使無從形成有罪之確信，根據「罪
    證有疑，利於被告」之證據法則，即不得遽為不利於被告之
    認定（參照最高法院76年臺上字第4986號判例）。
三、公訴人認被告涉犯上開犯行，無非係以：證人丙○○、丁○○於警詢及偵查中之證詞、被告持用之0000000000號行動電
    話97年4月18日下午2時36分4秒之通訊監察譯文、扣案證人
    丙○○持有之現金5000元、扣案被告持有之第一級毒品海洛
    因2包（共淨重36. 86公克）、上開行動電話1支等物，佐證
    被告販賣第一級毒品海洛因予證人丙○○未遂之事實。訊據
    被告堅決否認有此部分販賣海洛因之犯行，辯稱：丙○○和
    丁○○當時雖然想要買海洛因，但那都只是他們心裡面的想
    法，丙○○在電話中及和伊見面時，都沒有表明要向伊買海
    洛因。之前丙○○只是和伊談官司的事情，問伊他那個案件
    是否需要請律師，而這次來找伊，雙方尚未交談，就被警察
    查獲。丙○○在審理中也只是說他自己想買毒品，想要問伊
    哪裡可以買毒品，而不是向伊買毒品，他只是想要委託伊去
    幫忙找毒品等語。經查：
  (一)證人丙○○於原審審理時證稱：當時伊只是在心裡面想向被
    告購買5,000元的海洛因，但還沒有開口，因為伊朋友丁○○當時毒癮發作，可是陽明醫院醫生又要到星期一才有看診
    ，伊想幫丁○○解癮，所以才想要聯絡被告，看是不是能夠
    買到海洛因等情（見原審卷第121頁），與其於偵查中證稱
    ：當時與被告在電話交談，但並未提及要做什麼，伊是要找
    被告買海洛因，心想見面再談，所以電話中沒有講，後來見
    面時，伊剛下車，看到被告的車，準備開車門進去時，就被
    警察查獲，還沒有進行交易等情（同偵查卷第91、92頁）、
    警詢中所稱：伊打電話給被告表示有事情要找他，實際上是
    要去找被告問是否有辦法幫伊拿到海洛因，到現場時還沒和
    被告講到話就被抓等情（同前偵查卷第36、37頁）互核以觀
    ，其歷次供述、證述情節尚屬一致。
  (二)證人丁○○亦證稱：伊沒有聽到丙○○打電話的對話內容，
    丙○○只是說要幫伊問看看，如果有問到有毒品就馬上買，
    但不一定人家會有毒品。因為當時伊毒癮發作正難過，就先
    拿5,000元給丙○○，意思就是有問到就直接買了，不需要
    再來問伊，伊和丙○○一起去，是買到之後伊就要馬上施用
    來解癮等情（見原審卷第128、129頁），與證人丙○○前揭
    證詞互核大致相符。
  (三)佐以起訴書所指丙○○所持000000000097號行動電話撥入被
    告持用之0000000000號行動電話97年4月18日14時36分4秒起
    之通訊監察譯文所示，丙○○稱：「喂要去哪找你」，被告
    稱：「你多久會到」，丙○○稱：「差不多半個鐘頭」，被
    告稱：「半個鐘頭，那要晚一點我要到台北辦事」，丙○○
    稱：「我很緊急，我趕一下啦」，被告稱：「我三點跟人家
    約在台北」，丙○○稱：「台北什麼地方，我在路上等你就
    好了」，約好地點後丙○○稱：「我過去就到了差不多20分
    鐘就到了」等情（同前偵查卷，第72頁），僅單純約見，均
    未提及交易事項，堪認丙○○所稱於電話中未向被告提及購
    買毒品之意願，係預備與被告見面時再提出要求進行交易乙
    節，並非無可採信。從而丙○○經警查獲時固起出現金5000
    元，尚無從逕指為與被告已有購買海洛因之合意，至被告於
    經警查獲時固起出第一級毒品海洛因2包（共淨重36. 86公
    克，純質淨重25.22公克），然既無法證明其與丙○○間已
    有交易之意圖，仍無從認為係供販賣丙○○所用。
四、綜據前述，被告與丙○○聯繫、見面過程，並未查獲交易毒
    品行為，亦尚未顯示有毒品交易之合意，檢察官起訴被告此
    部分犯嫌，所舉積極證據無從超越合理懷疑，是被告所辯並
    無此部分販賣毒品犯行，尚非絕無可信，自屬不能證明被告
    犯罪，既無從為被告有罪之確信，揆諸前開說明，自應就此
    部分為被告無罪之諭知。
五、原審以不能證明被告販賣毒品予丙○○未遂，而為無罪判決
    之諭知，尚無不合，檢察官仍執陳詞提起上訴，核無理由，
    應予駁回。
、被告經合法傳喚，無正當理由不到庭，爰不待其陳述逕行判
    決。
據上論斷，應依刑事訴訟法第368條、第369條第1項前段、第371
條、第364條、第299條第1項前段，毒品危害防制條例第4條第1
項、第18條第1項前段、第19條第1項，刑法第11條前段、第47條
第1項、第59條，判決如主文。
本案經檢察官侯寬仁到庭執行職務。
中    華    民    國    98    年    5     月    19    日
                  刑事第二十一庭審判長法  官  蘇隆惠
                                      法  官  楊力進
                                      法  官  許永煌
以上正本證明與原本無異。
如不服本判決，應於收受送達後十日內向本院提出上訴書狀，其
未敘述上訴之理由者並得於提起上訴後十日內向本院補提理由書
（均須按他造當事人之人數附繕本）「切勿逕送上級法院」。
                                      書記官  江采廷
中    華    民    國    98    年    5     月    19    日
附錄：本案論罪科刑法條全文
毒品危害防制條例第4條第1項
製造、運輸、販賣第一級毒品者，處死刑或無期徒刑；處無期徒
刑者，得併科新臺幣1 千萬元以下罰金。


司法院資訊處製作；財團法人民間司法改革基金會備份。
